臺灣臺南地方法院刑事判決　　　　　　　 96年度易字第342號
公　訴　人　臺灣臺南地方法院檢察署檢察官
被　　　告　乙○○
　　　　　　　　　　（另案
上列被告因違反毒品危害防制條例案件，經檢察官提起公訴（96
年度毒偵緝字第37號、96年度毒偵字第492號），被告就被訴事
實為有罪之陳述，本院裁定由受命法官獨任進行簡式審判程序，
判決如下：
    主    文
乙○○施用第二級毒品，累犯，處有期徒刑拾月；扣案之第二級
毒品安非他命貳小包（合計毛重零點柒公克）均沒收銷燬之。
    事    實
一、乙○○前於民國八十九年間，因施用毒品案件，經本院裁定
    送觀察、勒戒後，認有繼續施用毒品之傾向，再經本院裁定
    送強制戒治後，於九十年五月四日因停止強制戒治而出所，
    併付保護管束，嗣於九十年七月二十八日因保護管束期滿而
    執行完畢，並由臺灣臺南地方法院檢察署檢察官以九十年度
    戒毒偵字第四三五號為不起訴處分；其復於九十三年間，又
    因施用第一、二級毒品案件，經本院以九十三年度訴字第五
    五一號判決判處有期徒刑一年二月確定，嗣又因竊盜案件，
    再經本院以九十三年度簡字第二三七○號判決判處有期徒刑
    三月確定，上開二案，並經本院以九十四年度聲字第二四三
    號定應執行有期徒刑一年四月確定，甫於九十四年十二月二
    十四日因縮短刑期而執行完畢。
二、詎乙○○仍未戒除毒癮，復基於施用第二級毒品甲基安非他
    命之同一犯意，自民國九十五年九月四日起至九十六年二月
    三日凌晨六時許止，在其位於臺南市○○區○○街六巷十六
    號住處、臺南市中西區○○○地○街廁所內等處，以燒烤吸
    食煙霧之方式，施用第二級毒品安非他命數次。嗣分別於九
    十五年九月五日上午十時許，在其前開住處前，為警發覺其
    形跡可疑而予以盤查，並經其同意而採其尿液送驗，檢驗結
    果呈現鴉片類及安非他命類陽性反應（施用第一級毒品海洛
    因部分由檢察官另行併辦處理）；嗣再於九十六年二月三日
    十八時許，在臺南市○○區○○路與友愛街口，因其形跡可
    疑，為警予以盤查並發現其因上開施用毒品案件經臺灣臺南
    地方法院檢察署檢察官發佈通緝，且當場扣得其所持有之安
    非他命二小包（毛重分別為零點三、零點四公克），始查知
    上情。
三、案經臺南市警察局第三分局、第五分局分別報告臺灣臺南地
    方法院檢察署檢察官偵查起訴。
    理    由
一、本件係經被告乙○○於本院當庭表示認罪，而以簡式審判程
    序加以審理，有本院九十六年四月十八日準備程序筆錄及審
    判筆錄各一份附卷足憑，則依據刑事訴訟法第二百七十三條
    之二、同法第一百五十九條第二項之規定，不適用傳聞法則
    有關限制證據能力之相關規定，合先敘明。
二、訊據被告乙○○對上開非法施用第二級毒品安非他命數次之
    事實坦承不諱，且被告於上開犯行後為警查獲所採集之尿液
    檢體，經送鑑驗結果，均呈安非他命、甲基安非他命陽性反
    應，此有長榮大學所出具九十五年九月二十五日、九十六年
    二月十六日之尿液檢驗確認報告各一份附卷可稽，扣案之毒
    品二包經檢驗結果，確屬第二級毒品安非他命無訛，有毒品
    初步檢驗報告單一份可佐，均互核相符，足認被告確有上開
    施用第二級毒品安非他命之犯行。本件事證明確，被告犯行
    ，堪予認定。
三、按安非他命業經列入毒品危害防制條例第二條第二項第二款
    所規定之第二級毒品，禁止非法持有、施打及吸用，毒品危
    害防制條例第二條第二項第二款定有明文。核被告所為，係
    犯毒品危害防制條例第十條第二項之施用第二級毒品罪；其
    持有第二級毒品安非他命之低度行為，為進而施用之高度行
    為所吸收，不另論罪。按刑法修正後犯罪行為人多次施用毒
    品之犯行，在法律評價上可適度充實接續犯、集合犯及複行
    為犯等包括一罪之概念，而依個案具體情形論之（參照九十
    五年五月臺灣高等法院暨所屬法院因應新修正刑法施行座談
    會研討結論）。復按依一般社會通念，特定犯罪行為具有反
    覆實施之特性，立法者於制定刑罰法律之初，亦已認知該種
    行為類型之反覆性，而有意藉由法條中客觀構成要件之行為
    要素，涵括上開具有反覆實施特性之數個犯罪行為，仍僅接
    受一次刑法之評價為已足，此即學理上「包括一罪」之概念
    ，而施用毒品犯罪通常極易成癮，一旦身染毒癮，即有於短
    時內密集施用之傾向，是此種犯罪類型本身即具有反覆實施
    之特性，此參諸毒品危害防制條例對於施用毒品者，另施予
    觀察、勒戒或強制戒治等戒除毒癮之保安處分，即可自明，
    是此種反覆多次施用毒品犯行應列入「集合犯」範疇而論以
    包括一罪。是以，被告先後多次施用安非他命之行為，應論
    以一個施用第二級毒品罪。被告有如事實欄一所示之科刑及
    執行紀錄，其於九十四年十二月二十四日執行完畢，此有臺
    灣高等法院被告前案紀錄表一份在卷可按，其前受有期徒刑
    之執行完畢後，五年內故意再犯本件有期徒刑以上之罪，應
    依刑法第四十七條第一項規定論以累犯，並加重其刑。爰審
    酌被告施用毒品之犯行，在性質上乃屬對自我身心健康之自
    戕行為，尚未嚴重破壞社會秩序、侵害他人權益，然其前因
    施用毒品而分別經送觀察勒戒、強制戒治、判刑確定後，猶
    不思戒絕革除惡習，再為本件犯罪，顯未因前所受之觀察勒
    戒、強制戒治處分及判刑確定而記取教訓，及被告犯後坦承
    犯行，態度良好，並其犯罪之動機、目的、手段等一切情狀
    ，量處如主文所示之刑，以資懲儆。
四、扣案之第二級毒品安非他命二小包（合計毛重零點七公克）
    ，屬毒品危害防制條例第二條第二項第二款所列之第二級毒
    品，不論屬於被告與否，均應依毒品危害防制條例第十八條
    第一項前段宣告沒收銷燬之。
據上論斷，應依刑事訴訟法第二百七十三條之一第一項、第二百
九十九條第一項前段，毒品危害防制條例第十條第二項、第十八
條第一項前段，刑法第十一條前段、第四十七條第一項，判決如
主文。
本案經檢察官甲○○到庭執行職務。
中　　華　　民　　國　　96　　年　　4 　　月　　26　　日
                        刑事第二庭  法  官  徐文瑞
以上正本證明與原本無異。
如不服本判決，應於判決送達後十日內向本院提出上訴狀（應附
繕本）。
                                    書記官   李佩珊
中　　華　　民　　國　　96　　年　　4 　　月　　26　　日
附錄法條：
毒品危害防制條例第10條
施用第一級毒品者，處六月以上五年以下有期徒刑。
施用第二級毒品者，處三年以下有期徒刑。
